臺灣板橋地方法院刑事判決　　　　　　 94年度簡上字第261號
上　訴　人　臺灣板橋地方法院檢察署檢察官
被　　　告　甲○○
上列上訴人因被告違反毒品危害防制條例案件，不服本院94年度
簡字第1400號，中華民國94年3 月31日第一審簡易判決（偵查案
號：94年度毒偵字第1449 號），提起上訴（94年度上字第276號
），暨同署檢察官移送併案審理（94年度毒偵字第2256號、第
2342號、第3892號），本院管轄之第二審合議庭改依通常程序為
第一審判決如下：
    主  文
原判決撤銷。
甲○○連續施用第二級毒品，累犯，處有期徒刑壹年。
    事  實
一、甲○○曾犯有麻醉藥品管理條例罪、竊盜罪與煙毒罪、毀損
    罪及槍砲彈藥刀械管制條例罪等前科；其另於民國88年間因
    施用毒品案件，經依本院88年度毒聲字第926 號裁定送觀察
    、勒戒後，認有繼續施用毒品之傾向，經本院以88年度毒聲
    字第1677號裁定令入戒治處所施以強制戒治，嗣因執行強制
    戒治成效及格，無繼續戒治之必要，由本院以88年度毒聲字
    第4770號裁定停止戒治，所餘期間付保護管束，該停止戒治
    付保護管束之期間於89年3 月8 日期滿後，由臺灣板橋地方
    法院檢察署檢察官以89年度戒毒偵字第289 號為不起訴處分
    確定。嗣又於90年間因施用毒品案件，由同署檢察官以90
    年度毒偵字第4616號提起公訴，經本院於91年4 月8 日以91
    年度訴字第396 號判處有期徒刑7 月，而於91年8 月22日判
    決確定；另經本院以91年度毒聲字第77號裁定令入戒治處所
    施以強制戒治，嗣因執行強制戒治成效及格，無繼續戒治之
    必要，經本院以92年度毒聲字第251 號裁定停止戒治，所餘
    期間付保護管束，而於92年3 月7 日釋放出所並解送臺灣臺
    北監獄臺北分監執行上開毒品案件所宣告之徒刑，復接續執
    行其另於91年間因違反毒品危害防制條例、贓物罪等案件，
    經本院分別以91年度易字第2345號判處拘役50日、以91年度
    板簡字第95號判處拘役40日分別確定，嗣經本院以91聲字第
    45 4號裁定定應執行刑拘役80日等刑罰，而於92年12月25日
    縮短刑期執行完畢，該停止戒治付保護管束期間於92 年3月
    26日期滿。詎其猶不思戒絕毒癮，藉施用第二級毒品安非他
    命可以提神以便工作賺錢為由，復基於施用第二級毒品安非
    他命之概括犯意，自93年6 月中旬起至94年2 月16日止，在
    臺北縣三峽鎮○○路233 巷45弄16號其友人葉庭瑋（涉犯毒
    品案件，另行偵辦）住處，利用葉庭瑋家中之吸食器，連續
    非法施用第二級毒品安非他命多次，平均約3 天或1星 期施
    用第二級毒品安非他命1 次。
二、嗣甲○○於93年12月23日在其友人葉庭瑋前開住處施用第二
    級毒品安非他命後，於93年12月25日下午1 時許，在臺北縣
    三峽鎮○○路371 巷2 弄14號前為警查獲，嗣經警依「警察
    機關執行出矯治機構毒品人口調驗工作實施計畫暨作業規範
    規定」，通知採集其尿液送驗呈安非他命類陽性反應，而得
    悉上情。
三、甲○○於93年12月27日，在其友人葉庭瑋前開住處施用第二
    級毒品安非他命後，嗣於93年12月29日晚間11時30分許，在
    葉庭瑋上開住處為警查獲，嗣經採尿檢驗結果，有安非他命
    陽性反應。
四、甲○○於94年1 月16日晚間9 時至10時許，在其友人葉庭瑋
    前開住處施用第二級毒品安非他命後，於94年1 月17日下午
    9 時6 分許，經警依「警察機關執行出矯治機構毒品人口調
    驗工作實施計畫暨作業規範規定」，通知採集其尿液送驗呈
    安非他命類陽性反應，而得知上情。
五、甲○○於94年2 月16日，在其友人葉庭瑋前開住處施用第二
    級毒品安非他命後，嗣於94年2月18日上午11時許，在其三
    峽鎮○○路371 巷2 弄14號住處前為警查獲，嗣經警依「警
    察機關執行出矯治機構毒品人口調驗工作實施計畫暨作業規
    範規定」，通知採集其尿液送驗呈安非他命類陽性反應，而
    得知上情。
六、案經臺北縣政府警察局三峽分局報請臺灣板橋地方法院檢察
    署檢察官聲請以簡易判決處刑暨同署檢察官移送併案審理。
    理  由
一、上揭事實，業據被告甲○○於本院調查與審理時坦承不諱，
    又被告甲○○於如上開事實欄第二段至第五段所述之時間
    ，經警採尿檢驗結果，其尿液均呈安非他命類陽性反應，
    此分別有臺灣檢驗科技股份有限公司濫用藥物尿液檢驗報
    告1 紙在卷可稽（94年度毒偵字第1449號偵查卷第38頁、
    94年度毒偵字第1850號偵查卷第13頁、94年度毒偵字第18
    27號偵查卷第5 頁、94年度毒偵字第2265號偵查卷第5 頁
    ）；此外，並有臺灣高等法院被告前案紀錄表、臺灣板橋
    地方法院檢察署檢察官89年度戒毒偵字第289 號不起訴處
    分書、本院91年度訴字第396 號刑事判決、92年度毒聲字
    第25 1號刑事裁定各1 件存卷可按。本案事證明確，被告
    於強制戒治處分執行完畢釋放後，5 年以內再犯連續施用
    第二級毒品犯行應堪認定。
二、核被告甲○○所為，係犯毒品危害防制條例第10條第2 項
    之施用第二級毒品罪。被告施用二級毒品前持有第二級毒
    品安非他命之低度行為應為其施用該毒品之高度行為所吸
    收，不另論罪。被告先後多次施用第二級毒品犯行，時間
    緊接，犯罪構成要件相同，顯係基於概括犯意反覆而為，
    應依連續犯之規定，論以一罪，並加重其刑。移送被告施
    用第二級毒品併辦部分（94年度毒偵字第第2256號、第23
    42號、第3892號），雖未據公訴人起訴，惟因與本件前開
    聲請簡易判決處刑判決有罪之施用毒品部分，有連續犯裁
    判上一罪之關係，基於審判不可分之關係，本院自得併予
    審判，併予敘明。檢察官以被告所犯如事實欄第四段施用
    毒品犯行部分（即移送併辦之94年度毒偵字第2256號偵查
    卷，含94年度毒偵字第1827號偵查卷），原判決未及審判
    為由，提起上訴，指摘原判決不當，為有理由。前開移送
    併案審理之94年度毒偵字第2256號、第2342號、第3892號
    等案件毒品案件，原判決漏未依連續犯予以判決，亦有疏
    漏；原判決既有上開可議之處，顯屬無可維持，自應由本
    院將原判決撤銷改判。查被告有如事實欄第一段所述之犯
    罪科行執行情形，此有臺灣高等法院被告前案紀錄表在卷
    足憑，其於有期徒刑執行完畢後，於5 年以內再犯本案有
    期徒刑以上之罪，為累犯，應依刑法第47條規定遞予加重
    其刑。爰審酌被告有如事實欄所述之多次犯罪前科，已見
    上述；被告前已因施用毒品，獲得不起訴處分之寬典，復
    經判處徒刑易科罰金執行完畢，仍不能戒除毒癮，再次藉
    施用第二級毒品安非他命提神工作賺錢為由之犯罪動機，
    漠視法令禁制而連續犯本件施用毒品罪，其施用毒品之時
    間將近8 個月，平均約3 天或1 星期施用第二級毒品安非
    他命1 次；惟其施用毒品所生危害，實以自戕身心健康為
    主，然施用毒品之結果，容易造成被告因日後欲施用毒品
    而不計代價去取得毒品，因而導致犯罪，危害社會治安，
    惟被告於犯後業已於本院坦承犯行，態度良好等一切情狀
    ，改判處如主文第二項所示之刑，以示懲儆。
三、末按，法院以簡易判決處刑者，所科之刑以宣告緩刑、得
    易科罰金之有期徒刑及拘役或罰金為限；另檢察官聲請以
    簡易判決處刑案件，經法院認為有刑事訴訟法第451 條之
    1 第4 項但書之情形者，應適用通常程序審判之，分別為
    刑事訴訟法第449 條第3 項、第452 條所明定，故管轄第
    二審之地方法院合議庭受理簡易判決上訴案件，其認案件
    有刑事訴訟法第452 條之情形者，應撤銷原判決，逕依通
    常程序為第一審判決，是本院爰依前揭規定，自為第一審
    通常程序之判決，附此敘明。
據上論斷，應依刑事訴訟法第452 條、第455 條之1 第1 項、
第3 項、第369 條第1 項前段、第364 條、第299 條第1 項前
段、毒品危害防制條例第10條第2 項，刑法第11條前段、第56
條、第47條，判決如主文。
本案經檢察官林俊儀到庭執行職務。
中　　華　　民　　國　　94　　年　　9 　　月　　23　　日
        刑事第五庭    審判長法　官  陳坤地
                            法　官  李麗珠
                            法　官  許映鈞
上列正本證明與原本無異。
如不服本判決，應於判決送達後10日內向本院提出上訴狀。
                             書記官  李淑秋
中　　華　　民　　國　　94　　年　　9 　　月　　28　　日
附錄本案論罪科刑法條全文
毒品危害防制條例第10條：
施用第1級毒品者，處6月以上5年以下有期徒刑。
施用第2級毒品者，處3年以下有期徒刑。
